【裁判字號】    89,訴易,151
【裁判日期】    900109
【裁判案由】    侵權行為損害賠償
【裁判全文】
臺灣高等法院民事判決    八十九年度訴易字第一五一號
    原  告  甲○○
                      （現於臺灣臺北監獄執行中）
    被  告  乙○○    住臺北市.
右當事人間因刑事附帶民事訴訟請求侵權行為損害賠償事件，經刑事庭裁定移送前來
，本院判決如左：
      主      文
被告應給付原告新臺幣陸佰元。
原告其餘之訴駁回。
訴訟費用由被告負擔百分之五，餘由原告負擔。
      理      由
甲、原告方面：
一、聲明：被告應給付原告新臺幣（下同）三萬元。
二、陳述略以：
  (一)被告於八十九年二月四日，在臺北市○○路七二五號七樓之一號原告住宅，毀損
    原告所有鏡子一面，又致原告母親受傷，及毀損原告母親衣櫥（此部分未提起訴
    訟），被告以暴力損害原告財產，造成原告一再繕狀起訴、委託他人處理、出庭
    、遞狀之訴訟負擔，及心理負擔。
  (二)被告打壞原告之鏡子，造成原告六百元之損失，原告其餘二萬九千四百元之請求
    則為精神慰藉金，所請求之三萬元係要交付原告之母親。
乙、被告方面：
一、聲明：原告之訴駁回。
二、陳述略以：
  我父親之退撫補償金為十萬元，本來說好要分一半給我，後來我母親後悔，我一時
  生氣，就打壞鏡子，我願賠償原告鏡子錢六百元。
    理    由
一、原告起訴主張：被告於八十九年二月四日，在臺北市○○路七二五號七樓之一號
    伊住宅，毀損伊所有鏡子一面，被告以暴力損害伊財產，造成伊一再繕狀起訴、
    委託他人處理、出庭、遞狀之訴訟負擔，及心理負擔，爰訴請被告賠償伊之鏡子
    損失六百元，及精神慰藉金二萬九千四百元，合計三萬元。被告固自承毀損原告
    所有鏡子一面，惟以：伊父親之退撫補償金為十萬元，本來說好要分一半給伊，
    後來伊母親反悔，伊一時生氣，而毀損鏡子等語，資為抗辯。
二、原告主張：被告於前揭時、地毀損伊所有之鏡子一面之事實，業據證人即兩造之
    母朱淑芳於刑事案件審理時結證屬實（見本院八十九年上易字第二八一六號卷第
    三六頁），復為被告所自承（見本院卷第一五頁），而被告因而涉有毀損罪經法
    院判處罰金一千元確定在案，亦經本院調閱本院八十九年上易字第二八一六號卷
    查明屬實，原告之主張堪信為真實。
三、按「因故意或過失不法侵害他人之權利者，負損害賠償責任；不法毀損他人之物
    者，被害人得賠償其物因毀損所減少之價金」，民法第一百八十四條第一項前段
    、第一百九十六條分別定有明文。經查，被告毀損原告之鏡子一面，已詳如前述
    ，且被告亦同意賠償原告鏡子之損失（見本院卷第一五頁），參以鏡子毀損後無
    法回復原狀，則原告請求被告賠償鏡子損失六百元，為有理由，應予准許。
四、原告又主張：被告以暴力損害伊財產，造成伊一再繕狀起訴、委託他人處理、出
    庭、遞狀之訴訟負擔，及心理負擔，請求被告賠償精神慰藉金二萬九千四百元等
    語。惟按不法侵害他人之身體、健康、名譽、自由、信用、隱私、貞操或不法侵
    害其他人格法益而情節重大者，被害人雖非財產上之損害，亦得請求賠償相當之
    金額，固為民法一百九十五條第一項前段所明定。然查，被告於毀損鏡子時，原
    告並不在場，且尚在獄中服刑，為原告所自承（見本院卷第一五頁），則被告毀
    損原告鏡子，僅造成原告財產上之損失而已，對其身體、生命、自由等人格權並
    未有何加害行為，縱因此造成原告困惱、訟累，亦不生賠償慰藉金之問題，故原
    告請求被告賠償精神慰藉金二萬九千四百元，即屬於法無據，不應准許。
五、綜上所述，原告本於侵權行為之法律關係，請求被告賠償鏡子損失六百元部分，
    洵屬正當，應予准許。至原告請求被告賠償精神慰藉金二萬九千四百元部分，為
    無理由，應予駁回。
據上論結，本件原告之訴，為一部有理由，一部無理由，爰為判決如主文。
中      華      民      國    九十    年      一      月      九       日
                              臺灣高等法院民事第十庭
                                        審判長法  官  林  敬  修
                                              法  官  劉  勝  吉
                                              法  官  黃  騰  耀
右正本係照原本作成。
不得上訴。
中      華      民      國    九十    年      一      月      十       日
                                              書記官  楊  麗  雪


司法院資訊處製作；財團法人民間司法改革基金會備份。
